【裁判字號】    99,簡抗,5
【裁判日期】    990820
【裁判案由】    詐欺
【裁判全文】
臺灣基隆地方法院刑事裁定             99年度簡抗字第5號
上  訴  人
即  被  告  甲○○
上列抗告人即被告因詐欺案件，不服本院簡易庭於中華民國99年
6月30日99年度基簡字第436號裁定，提起抗告，本院管轄之第二
審合議庭裁定如下：
    主    文
抗告駁回。
    理    由
一、抗告人即被告甲○○抗告意旨略以：刑事裁定書（應為判決
    書）99年5月26日由被告父親代為收受，由於被告在外地工
    作，父親告知已是2天之後，又適逢端午節，故誤以為99年6
    月8日為上訴日期之最後一日（5月27日起算10日為6月5日，
    內含一個端午節及星期六、日），請念在被告對法律不清楚
    ，且收到訊息已過了二天，請法院給予被告上訴之機會等語
    。
二、原審裁定意旨認：(1)按「上訴期間為10日，自送達判決後起
    算」，「原審法院認為上訴不合法律上之程式或法律上不應
    准許或其上訴權已經喪失者，應以裁定駁回之。」刑事訴訟
    法第349條前段、第362條前段分別定有明文。又刑事訴訟法
    第455條之1第1項、第3項規定「對於簡易判決有不服者，得
    上訴於管轄之第二審地方法院合議庭。」、「第1項之上訴
    ，準用第3編第1章及第2章除第361條外之規定。」，是刑事
    訴訟法第349條前段、第362條前段之規定，對於簡易判決之
    上訴準用之。(2)本院99年度基簡字第436號刑事判決正本，
    經以被告陳報之住所「基隆市○○區○○路一段69巷73號2
    樓」付郵寄送，於民國99年5月26日由被告父親收受，有本
    院送達證書在卷可稽。據此，本院99年度基簡字第436號刑
    事判決，應於99年5月26日對被告生合法送達之效力，而被
    告之住所地係在基隆市，依法院當事人在途期間標準規定，
    不計在途期間，是上訴人上訴期間應是自99年5月27日（即
    99年5月26日之翌日）起算10日上訴期間，應於99年6月7日
    屆滿（原應於99年6月5日屆滿，適逢星期六、星期日之國定
    假日，故屆滿日順延至99年6月7日）屆滿，而上訴人遲至99
    年6月8日始向本院提起上訴，有刑事聲明上訴狀及其上所蓋
    99年6月8日章戳在卷可憑，是以本件上訴人之上訴已逾期，
    顯屬違背法定程式，且屬不能補正，其上訴權已經喪失，自
    應予駁回其上訴等語。
三、經查：
  (1)按送達於應受送達人之住居所、事務所或營業所行之。但在
    他處會晤應受送達人時，得於會晤處所行之。送達於住居所
    、事務所或營業所不獲會晤應受送達人者，得將文書付與有
    辨別事理能力之同居人或受僱人，民事訴訟法第137條第1項
    定有明文，此項規定依刑事訴訟法第62條，於送達刑事文書
    時亦準用之。
  (2)本院99年度基簡字第436號判決書於99年5月26日送達於被告
    陳報之「基隆市○○區○○路一段69巷73號2樓」住所，經
    被告之父親自簽收，有本院送達證書1份在卷可稽（見99年
    度基簡字436號卷第11頁），該判決既由有辨別事理能力之
    被告之同居人（即被告之父）收受，於斯時已生送達效力，
    揆諸上揭說明，本件原審之送達應屬合法。是本件上訴期間
    應是自99年5月27日（即送達之翌日）起算10日，於99年6月
    7日屆滿（原應於99年6月5日屆滿，惟因該日為星期六，故
    以翌週一即99年6月7日星期一為末日），被告固辯稱期間內
    含一個端午節及星期六、日云云，然查99年度農曆五月初五
    之端午節國定假日為6月16日，並非在上開上訴期間內，被
    告顯有誤解，則其遲至99年6月8日，始提起本件上訴，有本
    院收發室收狀章蓋於上訴狀上可稽（見同上卷第17頁），顯
    已逾10日之上訴法定期間，其上訴顯於法不合。準此，原審
    依刑事訴訟法第455條之1第3項、第362條規定，裁定駁回被
    告之上訴，經核於法尚無不合。本件抗告為無理由，應予駁
    回。
據上論斷，依刑事訴訟法第455條之1第5項、第412條，裁定如主
文。
中    華    民    國    99    年    8     月    20    日
                  臺灣基隆地方法院刑事第四庭
                         審判長法  官  鄭景文
                               法  官  陳賢德
                               法  官  陳姵君
以上正本證明與原本無異。
不得再抗告。
中    華    民    國    99    年    8     月    20    日
                               書記官  彭筠凱

司法院資訊處製作；財團法人民間司法改革基金會備份。
